臺灣高等法院刑事判決               100年度上訴字第2681號
上  訴  人
即  被  告  郭振勳
上列上訴人因違反毒品危害防制條例案件，不服臺灣桃園地方法
院10 0年度審訴字第469號，中華民國100年7月29日第一審判決
（起訴案號：臺灣桃園地方法院檢察署99年度毒偵字第6545號）
，提起上訴，本院判決如下：
    主  文
上訴駁回。
    理  由
一、依刑事訴訟法第350條、第361條、第362條、第367條規定，
    不服地方法院之第一審判決而上訴者，須提出上訴書狀，並
    應敘述具體理由，為上訴必備之程式；其所提出之上訴書狀
    並未敘述上訴理由，或僅曾以言詞陳述上訴理由者，均應於
    上訴期間屆滿後20日內補提理由書於第一審法院。第一審法
    院經形式審查，認逾期未補提上訴理由者，應定期間先命補
    正；逾期未補正者，為上訴不合法律上之程式，應以裁定駁
    回。倘已提出上訴理由，但所提非屬具體理由者，則由第二
    審法院以上訴不合法律上之程式，判決駁回。而所謂具體理
    由，必係依據卷內既有訴訟資料或提出新事證，指摘或表明
    第一審判決有何採證認事、用法或量刑等足以影響判決本旨
    之不當或違法，而構成應予撤銷之具體事由，始克當之（例
    如：依憑證據法則具體指出所採證據何以不具證據能力，或
    依憑卷證資料，明確指出所為證據證明力之判斷如何違背經
    驗、論理法則）；倘僅泛言原判決認定事實錯誤、違背法令
    、量刑失之過重或輕縱，而未依上揭意旨指出具體事由，或
    形式上雖已指出具體事由，然該事由縱使屬實，亦不足以認
    為原判決有何不當或違法者（例如：對不具有調查必要性之
    證據，法院未依聲請調查亦未說明理由，或援用證據不當，
    但除去該證據仍應為同一事實之認定），皆難謂係具體理由
    ，俾與第二審上訴制度在請求第二審法院撤銷、變更第一審
    不當或違法之判決，以實現個案救濟之立法目的相契合，並
    節制濫行上訴（最高法院著有97年度台上字第892號判決可
    參）。
二、本件原審判決於民國100年8月10日送達上訴人即被告郭振勳
    （下稱上訴人），上訴人不服原審判決，於100年8月15日合
    法提起上訴，形式上提出上訴書狀敘述上訴理由，其理由並
    略以：上訴人於99年9月21日前自動前往接受美沙冬替代療
    法，足見上訴人戒毒之決心，上訴人陷入毒海，深深悔悟，
    定當以此為戒，永不再犯，然原判決未見於此，背離人民法
    律感情，從而科處有期徒刑8月，未免過重，且原判決架空
    刑法第59條酌量減輕其刑之美意，故請求撤銷原判決，從輕
    量刑云云。
三、經查：
(一)本件原判決認上訴人有於99年9月21日中午12時45分許為警
    採尿時起回溯26小時內之某時，在桃園縣大園鄉之某友人住
    所內，以針筒注射之方式，施用第一級毒品海洛因1次之犯
    罪事實，係依憑上訴人於原審審理中之自白、臺灣檢驗科技
    股份有限公司99年10月22日出具之濫用藥物檢驗報告及桃園
    縣政府警察局大園分局被採尿人姓名編號對照表各1份等證
    據資料，依諸證據法則本於自由心證詳予斟酌，且就上訴人
    曾於原審準備程序所為有服用美沙酮及安眠藥之抗辯，何以
    不可採信，亦據卷內事證一一指駁綦詳（詳原判決書理由貳
    之一之(三)），從形式上觀察，原判決所為論述及判斷俱無違
    背經驗法則及論理法則，或有任何違背法令或不當之處。又
    原判決就上訴人前開犯罪事實，認係犯毒品危害防制條例第
    10條第1項施用第一級毒品罪，且為累犯，因而判處上訴人
    有期徒刑8月，經核其認量刑亦無違法或不當，均合先敘明
    。
(二)上訴人雖以前詞指摘原判決不當，惟其並未依據卷內既有訴
    訟資料或提出新事證，指摘或表明原審判決之採證有何足以
    影響判決本旨之不當或違法之情事，已難認有具體理由；況
    關於科刑部分，觀諸原審判決理由貳之三，除審酌上訴人前
    因施用毒品經觀察勒戒、強制戒治執行完畢及法院判決罪刑
    後，仍無法斷絕施用毒品惡習，顯見其意志力薄弱，其施用
    毒品戕害一己之身體健康外，並敘及上訴人犯罪後終能坦承
    犯行之態度等情，顯已注意刑法第57條所定一切情狀妥適科
    刑。上訴人稱其於99年9月21日前自動前往接受美沙冬替代
    療法，足見上訴人戒毒之決心，上訴人陷入毒海，已深深悔
    悟云云，顯僅就前開原審判決已審酌之各情再事為主張，實
    無可採。再者，刑法第59條之酌量減輕其刑，必須犯罪另有
    特殊之原因與環境等情狀，在客觀上足以引起一般同情，認
    即科以最低度刑仍嫌過重者，始有適用，復為審判法官之職
    權，本有自由裁量之餘地，故原判決未適用該條規定，對上
    訴人酌量減輕其刑，要難指為不當。且上訴人僅泛言指稱原
    判決架空刑法第59條云云，揆諸前開最高法院判決意旨，亦
    非屬得上訴第二審之具體理由。
四、綜上，揆諸上開說明，本件上訴不合法律上之程式，且無從
    命補正，應予駁回，並不經言詞辯論為之。
五、依刑事訴訟法第367條前段、第372條，判決如主文。
中    華    民    國   100    年    9     月    15    日
                  刑事第三庭  審判長法  官  陳博志
                                    法  官  陳如玲
                                    法  官  許仕楓
以上正本證明與原本無異。
如不服本判決，應於收受送達後10日內向本院提出上訴書狀，其
未敘述上訴之理由者並得於提起上訴後10日內向本院補提理由書
（均須按他造當事人之人數附繕本）「切勿逕送上級法院」。
                                    書記官  彭威翔
中    華    民    國   100    年    9     月    16    日